---
title: "Trivago Assignment"
author: "Hector Bahamonde"
date: "September, 2019"
output:
  html_document:
    toc: yes
    toc_float: yes
  fontsize: 9pt
  pdf_document:
    toc: no
  fig_caption: yes
  theme: cosmo
---


<style type="text/css">


html{
    width:100%;
    height:100%;
}

body{ /* Normal  */
   font-size: 12px;
   width: 100%;
   height: 100%;
}
td {  /* Table  */
   font-size: 8px;
}
h1 { /* Header 1 */
 font-size: 28px;
 color: DarkBlue;
}
h2 { /* Header 2 */
 font-size: 22px;
 color: DarkBlue;
}
h3 { /* Header 3 */
 font-size: 18px;
 color: DarkBlue;
}
code.r{ /* Code block */
  font-size: 10px;
}
pre { /* Code block */
  font-size: 10px
}
</style>


# Presentation

```{r , message=FALSE, warning=FALSE}
cat("\014")
rm(list=ls())
graphics.off()


if (!require("pacman")) install.packages("pacman"); library(pacman)

p_load(foreign)
dat <- data.frame(read.spss("/Users/hectorbahamonde/RU/research/Observatorio_Regional/data.sav"))
```


# Indice de Conocimiento


```{r , message=FALSE, warning=FALSE}
# Ejemplo
# table(stringdist("Juan Manuel Masferrer", "Juan Manuel Masferrer", method = "lv")) 
```


1. Cuan conocido es el Intendente
```{r , message=FALSE, warning=FALSE}
p_load(stringdist)
conoc.intendente = stringdist(tolower(dat$p6_1), tolower("Juan Manuel Masferrer"), method = "lv") # gente que respondio correctamente: "Indice de Incorrectness"
table(conoc.intendente)
```

2. Cuan conocidos/as son los/las Alcaldes/as

* Pendiente: Bastian poner en "Nombre Alcalde" el primer y el segundo nombre de cada alcalde. Para nombres compuestos, poner nombre compuesto.
```{r , message=FALSE, warning=FALSE}
# Corregir nombre de Comunas
dat$Comuna = trimws(dat$Comuna, which = c("both"), whitespace = "[ \t\r\n]")

# Generar Nombres correctos de Alcaldes
dat$alcalde <- ifelse(dat$Comuna == "Rancagua", "Eduardo Soto", NA)
dat$alcalde <- ifelse(dat$Comuna == "Codegua", "Ana María Silva", NA)
dat$alcalde <- ifelse(dat$Comuna == "Coinco", "Gregorio Valenzuela", NA)
dat$alcalde <- ifelse(dat$Comuna == "Coltauco", "Ruben Jorquera", NA)
dat$alcalde <- ifelse(dat$Comuna == "Doñihue", "Ricardo Acuña", NA)
dat$alcalde <- ifelse(dat$Comuna == "Graneros", "Claudio Segovia", NA)
dat$alcalde <- ifelse(dat$Comuna == "Machalí", "José Miguel Urrutia", NA)
dat$alcalde <- ifelse(dat$Comuna == "Mostazal", "Sergio Medel", NA)
dat$alcalde <- ifelse(dat$Comuna == "Rengo", "Carlos Soto", NA)
dat$alcalde <- ifelse(dat$Comuna == "Requínoa", "Antonio Silva", NA)
dat$alcalde <- ifelse(dat$Comuna == "San Vicente", "Jaime González", NA)
dat$alcalde <- ifelse(dat$Comuna == "San Fernando", "Luis Berwart", NA)

p_load(stringdist)
conoc.alcalde = stringdist(tolower(dat$p6_2), tolower(dat$alcalde), method = "lv") # gente que respondio correctamente: "Indice de Incorrectness"

table(conoc.alcalde)
```

3. Cuan conocidos/as son los diputados/as
```{r , message=FALSE, warning=FALSE}
p_load(stringdist)
conoc.dip = stringdist(tolower(dat$p6_3), tolower(c(
        "JUAN LUIS CASTRO", # D15
        "ISSA KORT", # D15
        "JAVIER MACAYA", # D15
        "DIEGO SCHALPER", # D15
        "RAÚL SOTO", # D15
        "RAMÓN BARROS", # D16
        "COSME MELLADO",  # D16 
        "ALEJANDRA SEPÚLVEDA",  # D16
        "VIRGINIA TRONCOSO"  # D16
)), method = "lv") # gente que respondio correctamente: "Indice de Incorrectness"

table(conoc.dip)
```


4. Cuan conocidos/as son los/las senadores/as
```{r , message=FALSE, warning=FALSE}
p_load(stringdist)
conoc.sen = stringdist(tolower(dat$p6_4), tolower(c(
        "Alejandro García-Huidobro ", 
        "Juan Pablo Letelier"
        )), method = "lv") # gente que respondio correctamente: "Indice de Incorrectness"

table(conoc.sen)
```


# Nota a Materias Regionales

```{r , message=FALSE, warning=FALSE}
# Reemplazar NA
dat$T_p9_1 = as.character(dat$T_p9_1)
dat$T_p9_1[dat$T_p9_1 == "NO SABE"] <- NA
dat$T_p9_1[dat$T_p9_1 == "NO RESPONDE"] <- NA
dat$T_p9_1 = as.numeric(dat$T_p9_1)

dat$T_p9_2 = as.character(dat$T_p9_2)
dat$T_p9_2[dat$T_p9_2 == "NO SABE"] <- NA
dat$T_p9_2[dat$T_p9_2 == "NO RESPONDE"] <- NA
dat$T_p9_2 = as.numeric(dat$T_p9_2)

dat$T_p9_3 = as.character(dat$T_p9_3)
dat$T_p9_3[dat$T_p9_3 == "NO SABE"] <- NA
dat$T_p9_3[dat$T_p9_3 == "NO RESPONDE"] <- NA
dat$T_p9_3 = as.numeric(dat$T_p9_3)

dat$T_p9_4 = as.character(dat$T_p9_4)
dat$T_p9_4[dat$T_p9_4 == "NO SABE"] <- NA
dat$T_p9_4[dat$T_p9_4 == "NO RESPONDE"] <- NA
dat$T_p9_4 = as.numeric(dat$T_p9_4)

dat$T_p9_5 = as.character(dat$T_p9_5)
dat$T_p9_5[dat$T_p9_5 == "NO SABE"] <- NA
dat$T_p9_5[dat$T_p9_5 == "NO RESPONDE"] <- NA
dat$T_p9_5 = as.numeric(dat$T_p9_5)

dat$T_p9_6 = as.character(dat$T_p9_6)
dat$T_p9_6[dat$T_p9_6 == "NO SABE"] <- NA
dat$T_p9_6[dat$T_p9_6 == "NO RESPONDE"] <- NA
dat$T_p9_6 = as.numeric(dat$T_p9_6)

dat$T_p9_7 = as.character(dat$T_p9_7)
dat$T_p9_7[dat$T_p9_7 == "NO SABE"] <- NA
dat$T_p9_7[dat$T_p9_7 == "NO RESPONDE"] <- NA
dat$T_p9_7 = as.numeric(dat$T_p9_7)

dat$T_p9_8 = as.character(dat$T_p9_8)
dat$T_p9_8[dat$T_p9_8 == "NO SABE"] <- NA
dat$T_p9_8[dat$T_p9_8 == "NO RESPONDE"] <- NA
dat$T_p9_8 = as.numeric(dat$T_p9_8)

dat$T_p9_9 = as.character(dat$T_p9_9)
dat$T_p9_9[dat$T_p9_9 == "NO SABE"] <- NA
dat$T_p9_9[dat$T_p9_9 == "NO RESPONDE"] <- NA
dat$T_p9_9 = as.numeric(dat$T_p9_9)

dat$T_p9_10 = as.character(dat$T_p9_10)
dat$T_p9_10[dat$T_p9_10 == "NO SABE"] <- NA
dat$T_p9_10[dat$T_p9_10 == "NO RESPONDE"] <- NA
dat$T_p9_10 = as.numeric(dat$T_p9_10)

dat$T_p9_11 = as.character(dat$T_p9_11)
dat$T_p9_11[dat$T_p9_11 == "NO SABE"] <- NA
dat$T_p9_11[dat$T_p9_11 == "NO RESPONDE"] <- NA
dat$T_p9_11 = as.numeric(dat$T_p9_11)

dat$T_p9_12 = as.character(dat$T_p9_12)
dat$T_p9_12[dat$T_p9_12 == "NO SABE"] <- NA
dat$T_p9_12[dat$T_p9_12 == "NO RESPONDE"] <- NA
dat$T_p9_12 = as.numeric(dat$T_p9_12)


nota.region.d = data.frame(
        Promedio = c(
                mean(dat$T_p9_1, na.rm=T), 
                mean(dat$T_p9_2, na.rm=T), 
                mean(dat$T_p9_3, na.rm=T), 
                mean(dat$T_p9_4, na.rm=T), 
                mean(dat$T_p9_5, na.rm=T), 
                mean(dat$T_p9_6, na.rm=T), 
                mean(dat$T_p9_7, na.rm=T), 
                mean(dat$T_p9_8, na.rm=T), 
                mean(dat$T_p9_9, na.rm=T), 
                mean(dat$T_p9_10, na.rm=T), 
                mean(dat$T_p9_11, na.rm=T), 
                mean(dat$T_p9_12, na.rm=T)
                ),
        #
        Pregunta = c(
                "OPORTUNIDADES DE TRABAJO",
                "OPORTUNIDADES DE RECREACIÓN Y CULTURA",
                "POSIBILIDAD DE TENER UN BUEN SUELDO",
                "ACCESO A SALUD DE CALIDAD",
                "ACCESO A EDUCACIÓN DE CALIDAD",
                "POSIBILIDAD DE CONSUMIR O COMPRAR COSAS",
                "ACCESO A LA VIVIENDA",
                "ACCESO AL AGUA POTABLE",
                "TRANSPORTE PÚBLICO",
                "SEGURIDAD CIUDADANA",
                "CONTAMINACIÓN DEL AIRE O DEL AGUA",
                "PARTICIPACIÓN CIUDADANA")
        )


p_load(ggplot2)
ggplot(nota.region.d, aes(Pregunta, Promedio)) + 
        geom_col() + 
        coord_flip() + 
        xlab("") + 
        #ylab("Cantidad de Respuestas") + 
        theme_bw() + 
        ggtitle("UTILIZANDO UNA ESCALA DE 1 A 7,\nCOMO EN EL COLEGIO, ¿QUÉ NOTA LE\nPONDRÍA USTED A ESTA REGIÓN\nEN MATERIA DE …?")

```

# Identificacion

1. Mayoria de respondentes se idenfifican con el barrio, no la región.

```{r , message=FALSE, warning=FALSE}
p_load(ggplot2)
ggplot(dat, aes(x=dat$p1_1)) + 
        geom_bar(stat = "count") +
        coord_flip() +
        xlab("") + 
        ylab("Cantidad de Respuestas") + 
        theme_bw() + 
        ggtitle("SI TUVIERA QUE DEFINIR EL LUGAR O TERRITORIO\nDONDE USTED PERTENECE,\n¿QUÉ LUGAR ELEGIRÍA EN PRIMER LUGAR?")
```


2. La mayoria de los respondentes no quiere cambiarse

```{r , message=FALSE, warning=FALSE}
p_load(ggplot2)
ggplot(dat, aes(x=dat$p3)) + 
        geom_bar(stat = "count") +
        #coord_flip() +
        xlab("") + 
        ylab("Cantidad de Respuestas") + 
        theme_bw() + 
        ggtitle("¿LE GUSTARÍA CAMBIARSE O IRSE A VIVIR A OTRO LUGAR?")
```


3. Quienes se identifican con unidades mas pequenas, no se quieren cambiar a vivir a otro lugar (p3)

```{r , message=FALSE, warning=FALSE}
p_load(ggplot2)
ggplot(dat, aes(x=dat$p1_1, fill = dat$p3)) + 
        geom_bar(stat = "count") +
        coord_flip() +
        xlab("") + 
        ylab("Cantidad de Respuestas") + 
        theme_bw() + 
        ggtitle("SI TUVIERA QUE DEFINIR EL LUGAR O TERRITORIO\nDONDE USTED PERTENECE,\n¿QUÉ LUGAR ELEGIRÍA EN PRIMER LUGAR?")
```


# Nota a Organizaciones

```{r , message=FALSE, warning=FALSE}
# Reemplazar NA
dat$T_p12_1 = as.character(dat$T_p12_1)
dat$T_p12_1[dat$T_p12_1 == "NO SABE"] <- NA
dat$T_p12_1[dat$T_p12_1 == "NO RESPONDE"] <- NA
dat$T_p12_1 = as.numeric(dat$T_p12_1)

dat$T_p12_2 = as.character(dat$T_p12_2)
dat$T_p12_2[dat$T_p12_2 == "NO SABE"] <- NA
dat$T_p12_2[dat$T_p12_2 == "NO RESPONDE"] <- NA
dat$T_p12_2 = as.numeric(dat$T_p12_2)

dat$T_p12_3 = as.character(dat$T_p12_3)
dat$T_p12_3[dat$T_p12_3 == "NO SABE"] <- NA
dat$T_p12_3[dat$T_p12_3 == "NO RESPONDE"] <- NA
dat$T_p12_3 = as.numeric(dat$T_p12_3)

dat$T_p12_4 = as.character(dat$T_p12_4)
dat$T_p12_4[dat$T_p12_4 == "NO SABE"] <- NA
dat$T_p12_4[dat$T_p12_4 == "NO RESPONDE"] <- NA
dat$T_p12_4 = as.numeric(dat$T_p12_4)

dat$T_p12_5 = as.character(dat$T_p12_5)
dat$T_p12_5[dat$T_p12_5 == "NO SABE"] <- NA
dat$T_p12_5[dat$T_p12_5 == "NO RESPONDE"] <- NA
dat$T_p12_5 = as.numeric(dat$T_p12_5)

dat$T_p12_6 = as.character(dat$T_p12_6)
dat$T_p12_6[dat$T_p12_6 == "NO SABE"] <- NA
dat$T_p12_6[dat$T_p12_6 == "NO RESPONDE"] <- NA
dat$T_p12_6 = as.numeric(dat$T_p12_6)



nota.institucion.d = data.frame(
        Promedio = c(
                mean(dat$T_p12_1, na.rm=T), 
                mean(dat$T_p12_2, na.rm=T), 
                mean(dat$T_p12_3, na.rm=T), 
                mean(dat$T_p12_4, na.rm=T), 
                mean(dat$T_p12_5, na.rm=T), 
                mean(dat$T_p12_6, na.rm=T)
                ),
        #
        Pregunta = c(
                "EMPRESAS PRIVADAS", 
                "AUTORIDADES POLÍTICAS", 
                "FUERZAS ARMADAS Y CARABINEROS",
                "SERVICIOS PÚBLICOS",
                "ORGANIZACIONES SOCIALES", 
                "PARTIDOS POLÍTICOS")
        )


p_load(ggplot2)
ggplot(nota.institucion.d, aes(Pregunta, Promedio)) + 
        geom_col() + 
        coord_flip() + 
        xlab("") + 
        #ylab("Cantidad de Respuestas") + 
        theme_bw() + 
        ggtitle("EN UNA ESCALA DE 1 A 7, DONDE 1 ES NADA DE CORRUPCIÓN Y 7 ES MUCHA CORRUPCIÓN, ¿CUÁNTA CORRUPCIÓN HAY EN LAS SIGUIENTES ORGANIZACIONES O INSTITUCIONES DE ESTA REGIÓN?")

```


# Decidir

```{r , message=FALSE, warning=FALSE}
dat$p23_1 = as.character(dat$p23_1)
dat$p23_1[dat$p23_1 == "NO SABE (NO LEER)"] <- NA
dat$p23_1[dat$p23_1 == "NO RESPONDE (NO LEER)"] <- NA
dat$p23_1 = as.factor(dat$p23_1)

dat$p23_2 = as.character(dat$p23_2)
dat$p23_2[dat$p23_2 == "NO SABE (NO LEER)"] <- NA
dat$p23_2[dat$p23_2 == "NO RESPONDE (NO LEER)"] <- NA
dat$p23_2 = as.factor(dat$p23_2)

dat$p23_3 = as.character(dat$p23_3)
dat$p23_3[dat$p23_3 == "NO SABE (NO LEER)"] <- NA
dat$p23_3[dat$p23_3 == "NO RESPONDE (NO LEER)"] <- NA
dat$p23_3 = as.factor(dat$p23_3)

dat$p23_4 = as.character(dat$p23_4)
dat$p23_4[dat$p23_4 == "NO SABE (NO LEER)"] <- NA
dat$p23_4[dat$p23_4 == "NO RESPONDE (NO LEER)"] <- NA
dat$p23_4 = as.factor(dat$p23_4)


p_load(ggplot2)
ggplot(dat, aes(p23_1)) + 
        geom_bar(stat = "count") +
        coord_flip() + 
        xlab("") + 
        ylab("Cantidad") + 
        theme_bw() + 
        ggtitle("¿QUÉ CREE USTED QUE DEBIERA SER PRIORITARIO PARA LAS AUTORIDADES DE GOBIERNO?")


p_load(ggplot2)
ggplot(dat, aes(p23_2)) + 
        geom_bar(stat = "count") +
        coord_flip() + 
        xlab("") + 
        ylab("Cantidad") + 
        theme_bw() + 
        ggtitle("¿QUÉ CREE USTED QUE DEBIERA SER PRIORITARIO PARA LAS AUTORIDADES DE GOBIERNO?")

p_load(ggplot2)
ggplot(dat, aes(p23_3)) + 
        geom_bar(stat = "count") +
        coord_flip() + 
        xlab("") + 
        ylab("Cantidad") + 
        theme_bw() + 
        ggtitle("¿QUÉ CREE USTED QUE DEBIERA SER PRIORITARIO PARA LAS AUTORIDADES DE GOBIERNO?")


p_load(ggplot2)
ggplot(dat, aes(p23_4)) + 
        geom_bar(stat = "count") +
        coord_flip() + 
        xlab("") + 
        ylab("Cantidad") + 
        theme_bw() + 
        ggtitle("¿QUÉ CREE USTED QUE DEBIERA SER PRIORITARIO PARA LAS AUTORIDADES DE GOBIERNO?")
```
# Pendiente
* Interes en la politica (p13) con demograficos.

